【裁判字號】    92,訴,518
【裁判日期】    920919
【裁判案由】    強盜等
【裁判全文】
臺灣臺南地方法院刑事判決                          九十二年度訴字第五一八號
    公  訴  人  臺灣台南地方法院檢察署檢察官
    被      告  乙○○
    指定辯護人  本院公設辯護人 甲○○
右列被告因強盜案件，經檢察官提起公訴 (九十一年度偵字第一一七０九號)，本院
判決如左：
    主  文
乙○○共同意圖為自己不法之所有，以脅迫至使不能抗拒，而取他人之物，處有期徒
刑捌年。手槍壹把，沒收之。
    事  實
一、乙○○與另一姓名、年籍不詳之成年男子，知悉丙○○每天收取納骨塔靈位之價
    金，身上均有新台幣（下同）一、二十萬元之現金，竟共同基於意圖為自己不法
    所有之犯意聯絡，計劃欲強盜丙○○之財物。二人遂於民國（下同）九十一年四
    月七日十二時二十五分許，先在高雄縣燕巢鄉附近，以行動電話門號「0000
    000000號」，搭配序號「000000000000000號」手機，撥
    打丙○○所有之行動電話門號「0000000000號」，向丙○○佯稱其係
    經由「李小姐」介紹欲向其購買納骨塔靈位等語，並與丙○○相約在高雄縣大社
    鄉○○路與和平路口見面，商談購買納骨塔靈位之情事。屆時乙○○並未依約按
    時前來。丙○○以其所有之行動電話門號「0000000000號」與乙○○
    所使用之上開手機門號連繫多次，乙○○便改約在較偏僻之高雄縣大社鄉○○村
    ○○路與嘉誠路口之台糖加油站前會面。丙○○因另有要事，且以為係其同行己○○另一位股東「呂小姐」所介紹，遂另邀己○○於同日十三時三十分許，至上
    址與乙○○會面。丙○○、己○○在上址與乙○○會面後，乙○○即欲坐上丙○○所駕駛之自用小客車，丙○○向乙○○解釋其因另有要事，購買納骨塔靈位之
    事，改由己○○接待，並為其二人稍作介紹後，即先行離去。嗣乙○○坐上由己○○所駕駛之車號ＺＦ─二五七六號自小客車後不久，即持是否具有殺傷力不明
    之手槍一把，抵住己○○之右胸，命其將車駕駛至同村嘉誠路南二高橋下迴轉道
    處停車。隨即拿出自行攜帶之膠帶黏貼己○○眼睛，又以前揭自用小客車上掛神
    明牌之棉繩捆綁己○○雙手。己○○掙脫後取下眼睛上之膠帶，乙○○即恫稱：
    「再動就要開槍。」等語，致使己○○不能抗拒。乙○○再命己○○將長褲脫下
    ，交出身上之財物，並命其下車。己○○只得依命交出身上現金一萬一千元、身
    分證、信用卡、私章及健保卡後下車，乙○○得手後，即駕駛該車逃逸。惟行駛
    約五十公尺，即撞上高速公路橋下護欄致無法行駛，林峰吉遂棄車逃逸。嗣經警
    查依前揭門號及手機序號調查其使用之情形，始循線查獲。
二、案經高雄縣警察局仁武分局報請臺灣高雄地方法院檢察署呈請臺灣高等法院檢察
    署核轉臺灣臺南地方法院檢察署檢察官偵查起訴。
    理  由
一、訊據被告乙○○矢口否認涉有右揭強盜之犯罪事實，辯稱：「在九十一年四月初
    ，我在台南市「哥爸妻夫」飯店旁的一家電玩店內，將手機借給一名叫「阿狗」
    的男子數小時。這件不是我做的，我前科這麼多，不可能拿自己的手機去作案」
    、「被害人及證人丙○○之指證均有錯。」云云。惟查：
（一）右揭犯罪事實業據被害人己○○在警詢、偵訊及本院審理時指訴綦詳，核與證
      人丙○○在警詢、偵訊及本院審理時所證述之情節相符。再查，被害人己○○
      並未遭受嚴重驚嚇而無法正確記憶歹徒之容貌，是其能在警方提出被告照片時
      及在偵訊中與本院審理時，均能毫無疑問地指認被告即為當日強盜之人。又證
      人丙○○在案發當時稍早，亦曾近距離和被告接觸，是其在警方提出被告照片
      時，亦明確的指認被告即為當日佯稱欲購買納骨塔靈位之人，於偵訊中及本院
      審理時亦均指稱該歹徒即為被告乙○○。是被害人己○○及證人丙○○之證述
      相符，且其二人與被告素不相識，亦無仇怨，衡情亦無設詞構陷被告之可能。
      足見被告乙○○應係強盜被害人己○○財物之人。
（二）警員劉旗祥、戊○○到庭證稱：「我們根據依丙○○行動電話之雙向通聯，有
      顯示歹徒打的電話，號碼是「0000000000號」，他用此電話打給丙○○。我們再根據此電話查出使用者是丁○○（0000000000號），
      丁○○也有此電話，歹徒用「0000000000號」打給丙○○，後來「
      0000000000號」也有打電話給丙○○。我到屏東查證，沒有丁○○
      這個人，我再根據「0000000000號」打給丙○○手機之序號「00
      0000000000000號」號，向和信電訊股份有限公司查詢。查這支
      手機的序號曾經搭配「0000000000號」之門號，我查他（乙○○）
      的前科，問板橋地方法院檢察署觀護人（楊幸慈），問他（乙○○）有無報到
      ，她說三月二十一日之後就沒有報到，我再問她有無聯絡電話，她給我「00
      00000000號」乙○○之聯絡電話，我就再調這支電話的通聯，他使用
      的手機序號和本案的手機號相同。」等語。可知本案警方查獲強盜被害人己○○財物之歹徒為被告乙○○之經過，及其所使用之手機、門號。
（三）證人丙○○於警詢中證稱：「對方來電示號碼為0000000000號，共
      連絡四、五次。」、「本來約在大社鄉○○路與和平路口會面，後對方又改在
      和平路與嘉誠路口台糖加油站前會面，約在十三時三十分許。」、「我跟該男
      子開玩笑說，你朋友把你載來這麼偏僻的地方，不怕迷路。」等語。再查，本
      案強盜被害人己○○財物之歹徒所使用行動電話之門號為「00000000
      00號」，係使用和信電訊股份有限公司之預付卡之門號。其於九十一年四月
      七日十一時四十四分許，在高縣大樹鄉九曲村附近開卡使用（開卡號碼３３３
      ），至同日十一時四十六分許，該歹徒開車駛至高雄縣大寮鄉翁園村附近開卡
      成功；於同日十二時四十五分許，駛至高雄縣燕巢橫山村附近打該門號與丙○○所有之行動電話「0000000000號」與丙○○聯繫，並約定見面之
      時間、地點；於同日十三時七分及十三時十九分許，丙○○於高雄縣大社鄉○○路附近，打電話與歹徒聯繫；於同日十三時二十六分許，歹徒於高雄縣大社
      鄉○○路附近打該門號與丙○○聯繫，改約在該村台糖加油站前見面。有門號
      0000000000號於九十一年四月七日之雙向通聯紀錄一份在卷可按。
      可知當時歹徒與丙○○電話聯繫之經過，與丙○○證述之情相符。
（四）被告乙○○於警詢時辯稱其於九十一年四月初在台南市○○路「哥爸妻夫」飯
      店對面一家電子遊藝場，借一名綽號叫「阿狗」之男子，約數小時之久云云，
      於本院審理時亦供稱「阿狗」向其借用之手機，於同日下午即返還云云。惟查
      ：行動電話門號「0000000000號」，係被告乙○○所使用，有和信
      電訊股份有限公司之用戶資料在卷可按，該門號於九十一年四月五日至同年四
      月六日九時五十五分許止，均係搭配手機序號「0000000000000
      00號」之手機使用，使用地點均在高雄市鼓山區及左營區附近。又行動電話
      門號「0000000000號」（歹徒使用之門號），則自九十一年四月七
      日十一時四十四分許開卡使用起至同日十三時四十四分許止，係搭配手機序號
      「000000000000000號」之手機使用，使用地點為案發當日自
      高雄縣大樹鄉至燕巢鄉橫山村止，之後該「0000000000號」之門號
      即未再使用。至同日即九十一年四月七日二十時四十八分許，該歹徒所使用之
      手機序號「000000000000000號」之手機，則改搭配被告乙○○所有之「0000000000號」門號使用，使用地點則在台南縣、市。
      有門號0000000000、0000000000號於九十一年四月五日
      至四月九日之雙向通聯紀錄二份附卷可稽。可知上開二支手機於案發前後之九
      十一年四月六日至四月八日止之使用地點分別為：「高雄市鼓山區、左營區」
      ─「高雄縣大樹鄉、大寮鄉」─「高雄縣大社鄉、燕巢鄉」─「台南縣、市」
      。該歹徒使用之手機之時間、地點均與被告乙○○所辯借給「阿狗」之男子手
      機之時間、地點不同。故足證於九十一年四月七日，被告乙○○並無將其手機
      借給「阿狗」之情，案發時被告乙○○並未在台南市，該手機序號「0000
      00000000000號」之手機之使用者確為被告乙○○。
（五）被告乙○○辯稱：這不是我做的，我前科這麼多，我不可能拿我自己的手機去
      做案云云。惟查：依前所述，被告所有之電話門號「0000000000號
      」，於九十一年四月五日至同年四月六日九時五十五分許止，均係搭配手機序
      號「000000000000000號」之手機使用。於本案作案之時，則
      係用另一門號「0000000000號」，搭配手機序號「0000000
      00000000號」之手機使用。可知該歹徒確已想到此點，不可使用自己
      之手機犯案，其早已更換手機，並均使用預付卡，以防止警方追查。而該歹徒
      係於犯案後之九十一年四月七日二十時許，始將被告乙○○所有之上開行動電
      話門號晶片，搭配歹徒作案所使用之手機使用。故該二手機之使用者應為同一
      人，即該歹徒確為被告乙○○無誤。出乎被告乙○○意料，為其所未能想像者
      ，為警方竟可從手機序號中循線查得使用者係何人而破獲而已。
（六）被害人即證人己○○證稱：「後來他就打電話，他打給誰我不知道，電話有通
      ，他說「不是她，我給另外一個人載。」，意思本來是要找丙○○，是要搶丙○○，再問對方怎麼辯，他們人在那裡，車子在那裡。聯絡完後，他就看看有
      沒有車，接應的人沒有過來，叫我往前走…」等語，又證人丙○○於警詢時證
      稱：「我跟該男子開玩笑說，你朋友把你載來這麼偏僻的地，不怕迷路。」等
      語。再參以乙○○坐上證人己○○之自用小客車後，即有人以預付卡之行動電
      話門號「000000000號」，在高雄縣大社鄉○○路附近及燕巢鄉橫山
      村（樹德科技大學）附近，密集與被告乙○○聯繫，有門號00000000
      00號之雙向通聯紀錄在卷可按。可知被告乙○○另有同夥接應，渠等本欲強
      盜丙○○財物，始將丙○○改約至較偏僻之處見面。因丙○○臨時另有要事先
      行離去，丙○○始未受害。證人己○○則因陰錯陽差，而成為受害者。
（七）被害人己○○另指稱被告乙○○曾持有一手槍抵住其右胸云云。經查，該把手
      槍並未扣案，根本未鑑定該把手槍是否為具有殺傷力之手槍或改造手槍，或僅
      係玩具手槍而已，故尚難認被告所持有之手槍，為具有殺傷力之槍械。惟被告
      確有拿出該把是否有殺力不明之手槍抵住被害人己○○，己○○始會不敢反抗
      而將其身上之財物交出，其自用小客車亦因而遭被告駛離，此部分則足認定。
（八）綜上所述，足證被告乙○○所辯，僅係其卸責之詞，不足採信。事證明確，被
      告強盜之犯行足堪認定。
二、核被告乙○○所為，係犯刑法第三百二十八條第一項普通強盜罪。被告與另一姓
    、年籍不詳之成年男子間，有犯意聯絡及行為分擔，為共同正犯。另公訴人認被
    告係犯刑法第三百三十條第一項之加重強盜罪及槍砲彈藥刀械管制條例第七條第
    四項之罪云云。惟查依前所述，根本無積極證據證明被告所持以強盜之手槍具有
    殺傷力，公訴人竟認被告係持有凶器而犯刑法第三百三十條第一項之加重強盜罪
    ，顯有未洽。惟其與本案被告前揭論罪科刑部分侵害之基本事實同一，本院自得
    依法變更起訴法條。又公訴人認被告所涉違反槍砲彈藥刀械管制條例第七條第四
    項之罪與強盜罪部分，有方法、結果之牽連關係，為牽連犯，屬裁判上一罪，本
    院自不另為無罪之諭知，併此敘明。爰審酌被告乙○○其犯罪動機、目的、手段
    、所生之危害及犯罪後一再狡辯，毫無悔意之態度等一切情狀，量處如主文刑。
    被告所使用之手槍一把，雖未扣案，但不能證明已經滅失，仍應併為沒收之宣告
    。
據上論斷，應依刑事訴訟法第二百九十九條第一項前段、第三百條，刑法第二十八條
、第三百二十八條第一項、第三十八條第一項第二款，判決如主文。
本案經檢察官蔡英俊到庭執行職務。
中      華      民      國      九十二      年    九      月    十九    日
                  臺灣臺南地方法院刑事第八庭
                                          法  官  吳勇輝
右正本證明與原本無異。
如不服本判決，應於判決送達後十日內，向本院提出上訴狀。
                                          書記官  汪姿秀
中      華      民      國      九十二      年    九      月    十九    日
附錄本案論罪科刑法條全文：
中華民國刑法第三百二十八條
意圖為自己或第三人不法之所有，以強暴、脅迫、藥劑、催眠術或他法，至不能抗拒
，而取他人之物或使其交付者，為強盜罪，處五年以上有期徒刑。


司法院資訊處製作；財團法人民間司法改革基金會備份。
